【裁判字號】    98,台上,3599
【裁判日期】    980625
【裁判案由】    違反槍砲彈藥刀械管制條例等罪
【裁判全文】
最高法院刑事判決            九十八年度台上字第三五九九號
上  訴  人  甲○○
上列上訴人因違反槍砲彈藥刀械管制條例等罪案件，不服台灣高
等法院台南分院中華民國九十八年四月三十日第二審判決（九十
八年度上訴字第四三七號，起訴案號：台灣台南地方法院檢察署
九十七年度偵字第五八四０、七二五六號），提起上訴，本院判
決如下：
    主  文
上訴駁回。
    理  由
一、違反槍砲彈藥刀械管制條例部分
按刑事訴訟法第三百七十七條規定，上訴於第三審法院，非以判
決違背法令為理由，不得為之。是提起第三審上訴，應以原判決
違背法令為理由，係屬法定要件。如果上訴理由書狀並未依據卷
內訴訟資料，具體指摘原判決不適用何種法則或如何適用不當，
或所指摘原判決違法情事，顯與法律規定得為第三審上訴理由之
違法情形，不相適合時，均應認其上訴為違背法律上之程式，予
以駁回。又依刑事訴訟法第三百五十條、第三百六十一條、第三
百六十二條、第三百六十七條規定，不服地方法院之第一審判決
，提起第二審上訴者，須提出上訴書狀，並應敘述「具體理由」
，為上訴必備之程式。所稱具體理由，必係依據卷內既有訴訟資
料或提出新事證，指摘或表明第一審判決有何採證、認事、用法
或量刑等足以影響判決本旨之不當或違法，而構成應予撤銷之具
體事由，始克相當；如未依上揭意旨指出具體事由者，即屬未敘
述具體理由，所提第二審上訴不合法律上之程式，得不經言詞辯
論，由第二審法院逕以判決駁回。本件上訴人甲○○不服第一審
判決依想像競合犯之例，從一重論處未經許可，寄藏可發射子彈
具有殺傷力之改造手槍罪刑（處有期徒刑三年六月，併科罰金新
台幣八萬元），提起第二審上訴之理由僅謂：上訴人因本案違反
社會治安，深具悔意，事後業與被害人道歉和解，並主動向警方
投案認罪，請酌情從輕改判等語，有其上訴理由狀在原審卷內可
稽。原判決以上訴人之上開上訴理由，業經第一審判決於量刑時
審酌在案，並非依據卷內既有訴訟資料或提出新事證表明第一審
判決有何不當或違法之具體事由，所提第二審上訴不合法律上之
程式，而予駁回。從形式上觀察，原判決並無違背法令之情形。
上訴意旨猶謂上訴人業已敘明「具體上訴理由」，指摘原判決有
適用法則不當之違法云云，顯係誤解上開法定上訴第二審具體理
由之涵意，核與首揭得為第三審上訴理由之違法情形，不相適合
。至上訴意旨另以上訴人射擊八發子彈，質疑為何扣案有九顆子
彈彈頭，謂原判決有理由矛盾之違法部分，核係實體上採證認事
之爭執，既非對於原判決從程序上駁回其在第二審之上訴究竟有
何違背法令之指摘，自不足據以辨認原判決業已具備違背法令之
形式要件。此部分上訴違背法律上之程式，應予駁回。
二、恐嚇危害安全部分
按最重本刑為三年以下有期徒刑之罪，經第二審判決者，不得上
訴於第三審法院，刑事訴訟法第三百七十六條第一款規定甚明。
上訴人經原判決維持第一審論處刑法第三百零五條恐嚇危害安全
罪刑部分，其最重本刑為二年以下有期徒刑，依前開規定，既經
第二審判決，即不得上訴於第三審法院。上訴人一併提起上訴，
為法所不許；此部分上訴為不合法，亦應駁回。
據上論結，應依刑事訴訟法第三百九十五條前段，判決如主文。
中    華    民    國  九十八  年    六    月  二十五  日
                      最高法院刑事第十庭
                          審判長法官  花  滿  堂
                                法官  黃  正  興
                                法官  陳  東  誥
                                法官  林  錦  芳
                                法官  洪  昌  宏
      本件正本證明與原本無異
                                      書  記  官
中    華    民    國  九十八  年    六    月  二十九  日
                                                      Ｑ


司法院資訊處製作；財團法人民間司法改革基金會備份。
